臺灣臺南地方法院刑事判決　　　　　　　　　　　　　九十一年度易字第五二九號
　　公　訴　人　臺灣台南地方法院檢察署檢察官
　　被　　　告　甲○○
右列被告因妨害公務案件，經檢察官提起公訴（九十一年度偵字第三０四七號），本
院判決如左：
    主  文
甲○○於公務員依法執行職務時，當場侮辱，累犯，處有期徒刑參月，如易科罰金，
以參佰元折算壹日。
    事  實
一、甲○○前於民國八十七年間，因贓物案件，經法院判處有期徒刑四月確定，於八
    十九年三月二十九日執行完畢，仍不知悔改，於九十一年三月十六日上午八時二
    十七分許，駕駛計程車在台南市火車站北邊之公車招呼站涉嫌違規停車，經當時
    依法執行職務之台南市警察局交通隊警員乙○○上前請其出示證件接受檢查，甲
    ○○因認自己並未違規，拒將證件拿出接受檢查，二人遂生爭執，詎甲○○竟進
    而，以台語「王八蛋、狗仔、幹你娘」等不堪字眼當場侮辱乙○○。
二、案經台南市警察局移送臺灣台南地方法院檢察署檢察官偵查起訴。
    理  由
一、訊之被告甲○○固坦承當時曾以台語謾罵「王八蛋、狗仔、幹你娘」等語，惟矢
    口否認有妨害公務等情，辯稱：「不是罵執行勤務之警員，只是脫口而出，也有
    罵自己的成份在內」云云。然查：右揭事實業據警員乙○○當庭證稱屬實，並有
    其所寫之報告影本、當場錄音之譯文及當場之照片二幀在卷可稽。又被告當時係
    不服員警執法進而起爭執，而非向員警坦承違規請求原諒，故其以上開台語「王
    八蛋、狗仔、幹你娘」所講等不堪字眼，依經驗法則綜合當時客觀情境判斷，應
    係針對員警乙○○辱罵，要難認係責怪自己，故被告所辯顯係卸責之詞，不足採
    信，其犯行堪予認定。
二、核被告所為，係犯刑法第一百四十條第一項之對依法執行之公務員當場侮辱罪。
    又被告有事實欄所示之前科，有台灣高等法院被告全國前案紀錄表在卷可按，其
    於五年之內再犯本件有期徒刑以上之罪，為累犯，應依法加重其刑。爰審酌被告
    素行、犯罪動機、目的、手段、所為妨害公權力行使之程度，犯罪後之態度等一
    切情狀，量處如主文所示之刑，並諭知易科罰金之折算標準，以資懲儆。
據上論斷，應依刑事訴訟法第二百九十九條第一項前段、刑法第一百四十條第一項、
、第四十七條、第四十一條第一項前段、罰金罰鍰提高標準條例第一條前段、第二條
，判決如主文。
中     華     民     國      九十一      年      五      月      十     日
                                       臺灣臺南地方法院刑事第二庭
                                                 法  官  鄧希賢
右正本證明與原本無異。
如不服本判決，應於判決送達後十日內，向本院提出上訴狀。
                                                 書記官  汪維屏
中     華     民     國      九十一      年      五      月      十     日
附錄法條：
中華民國刑法第一百四十條
 (侮辱公務員公署罪)
於公務員依法執行職務時，當場侮辱，或對於其依法執行之職務公然侮辱
者，處六月以下有期徒刑、拘役或一百元以下罰金。
對於公署公然侮辱者亦同。
